【裁判字號】    98,審易,8
【裁判日期】    980227
【裁判案由】    竊盜
【裁判全文】
臺灣高雄地方法院刑事判決               98年度審易字第8號
公  訴  人  臺灣高雄地方法院檢察署檢察官
被      告  乙○○
上列被告因竊盜案件，經檢察官提起公訴（97年度偵字第29012
、29177 號），被告於準備程序中就被訴事實為有罪之陳述，經
本院告知簡式審判程序之旨，並聽取被告與公訴人之意見後，本
院合議庭裁定由受命法官獨任進行簡式審判程序，判決如下：
    主  文
乙○○犯攜帶兇器竊盜罪，累犯，處有期徒刑捌月，扣案之指甲
剪刀壹把沒收；又犯竊盜罪，累犯，處有期徒刑參月；又犯竊盜
罪，累犯，處有期徒刑陸月；又犯竊盜罪，累犯，處有期徒刑肆
月。應執行有期徒刑壹年肆月，扣案之指甲剪刀壹把沒收。
    事實及理由
一、本件犯罪事實、證據，除更正為「乙○○前因竊盜案件，經
    本院以91年度易字第4362號判處有期徒刑6 月確定，於民國
    92年12月26日執行完畢。詎其不知悔改，竟分別意圖為自己
    不法之所有，而基於竊盜之犯意，為下列犯行：」，並於犯
    罪事實欄一第17行更正為「得手後復於同日19時至19時21分
    間之某時」，及補充被告於本院審理時之自白為證據外，其
    餘均引用起訴書所載（如附件）。
二、論罪
    按刑法第321 條第1 項第3 款之攜帶兇器竊盜罪，係以行為
    人攜帶兇器竊盜為其加重條件，此所謂兇器，其種類並無限
    制，凡客觀上足對人之生命、身體、安全構成威脅，具有危
    險性之兇器均屬之，且祇須行竊時攜帶此種具有危險性之兇
    器為已足，並不以攜帶之初有行兇之意圖為必要（最高法院
    79年台上字第5253號判例意旨參照）。查被告竊取陳豐福所
    有重型機車時所使用之指甲剪刀1 把，係金屬材質，質地堅
    硬，且係用以撬開機車之鑰匙孔，自係尖銳鋒利之物，是上
    開工具對人之生命、身體均具有相當程度之危險性，足供兇
    器使用，應屬兇器無訛。是核被告所為，係犯刑法第321 條
    第1 項第3 款攜帶兇器竊盜罪及同法第320 條第1 項竊盜罪
    。被告所犯上開4 罪間，犯意各別，行為互殊，應予分論併
    罰。被告前因竊盜案件，經本院以91年度易字第4362號判處
    有期徒刑6 月確定，於92年12月26日執行完畢，此有臺灣高
    等法院被告前案紀錄表在卷可佐，其於徒刑執行完畢5 年之
    內故意再犯本件有期徒刑以上之罪，皆為累犯，均應依法加
    重其刑。
三、科刑
 (一) 爰審酌被告正值青年，有謀生能力，竟不思以正途取財，於
    短短2 日間4 次竊取他人財物，且於前2 次之犯行為警查獲
    、解送至臺灣高雄地方法院檢察署接受訊問，由檢察官諭知
    飭回後，仍不知悔改、警惕，旋即再犯另2 次竊案，顯見偵
    查之過程未能使被告記取教訓，其犯後態度不佳，及被告於
    本院審理時坦承犯罪，其所竊得之物亦已發還被害人領回，
    造成之損害有限等一切情狀，分別量處如主文所示之刑，並
    定應執行刑。
 (二) 至於被告竊取陳豐福所有之重型機車時所使用之指甲剪刀1
    把，為被告所有用以犯罪之物，此經被告自承在卷（97年度
    偵字第29012 號卷第5 頁），應依刑法第38條第1 項第2 款
    沒收，附此敘明。
據上論斷，應依刑事訴訟法第273 條之1 第1 項、第284 條之1
、第299 條第1 項前段、第310 條之2 、第454 條第2 項，刑法
第320 條第1 項、第321 條第1 項、第47條第1 項、第51條第5
款、第38條第1項第2款，刑法施行法第1條之1，判決如主文。
本案經檢察官甲○○到庭執行職務。
中    華    民    國    98    年    2     月    27    日
                  刑事第七庭    法  官  蔡書瑜
以上正本證明與原本無異。
如不服本判決應於收受送達後10日內向本院提出上訴書狀，並應
敘述具體理由；如未敘述上訴理由者，應於上訴期間屆滿後20日
內向本院補提理由書（均須按他造當事人之人數附繕本）「切勿
逕送上級法院」。
中    華    民    國    98    年    2     月    27    日
                                書記官  楊明月
附錄：論罪法條
中華民國刑法第320條第1項
意圖為自己或第三人不法之所有，而竊取他人之動產者，為竊盜
罪，處5 年以下有期徒刑、拘役或 5 百元以下罰金。
中華民國刑法第321條第1項
犯竊盜罪而有左列情形之一者，處6 月以上、5 年以下有期徒刑
：
一、於夜間侵入住宅或有人居住之建築物、船艦或隱匿其內而犯
之者。
二、毀越門扇、牆垣或其他安全設備而犯之者。
三、攜帶兇器而犯之者。
四、結夥三人以上而犯之者。
五、乘火災、水災或其他災害之際而犯之者。
六、在車站或埠頭而犯之者。
附件：
臺灣高雄地方法院檢察署檢察官起訴書
                                      97年度偵字第29012號
                                      97年度偵字第29177號
     被      告  乙○○  男  31歲（民國○○年○月○○日生）
                         住高雄市○○區○○街24號
                         國民身分證統一編號：Ｚ000000000號
 上列被告因竊盜案件，已經偵查終結，認應該提起公訴，茲將犯
 罪事實及證據並所犯法條分敘如下：
             犯罪事實
 一、乙○○有強盜、搶奪等前科，前因竊盜案件，經法院判處有
     期徒刑6月確定，於民國92年12月27日執行完畢出監，猶不
     知悔改，竟分別意圖為自己不法之所有，（一）於97年10月
     11 日19、20時許，在高雄市○○區○○路168號19號前，以
     自備之客觀上足威脅人之生命、身體可供作兇器使用之指甲
     剪刀1把，撬開陳豐福所有之車牌號碼GSW-277號重型機車之
     鑰匙孔，發動騎乘後離去而行竊得手。復於竊得該機車後至
     同年月12日3時許前之某時，騎乘上開竊得之機車至高雄市
     小港區○○○街口之建築工地，徒手竊取包商喻天祥所有之
     鐵製鷹架站板9塊（價值約新台幣【下同】2250元）得手後
     ，將之置於前開機車腳踏板上騎車離去。嗣於97年10月12日
     3 時許，行經高雄市小港區○○○路21巷1之2號前，因形跡
     可疑為警當場查獲，並扣得車號GSW-277號重型機車1輛、鐵
     製鷹架站板9塊及指甲剪刀1只。（二）另於97年10月12日19
     時許，在高雄市小港區○○○路221號前，以自備之鑰匙竊
     取沈森永所有而由沈楊使用之車牌號碼ZAY-376號輕型機車
     ，得手後復於同日19時21分前之某時，騎乘該輕型機車至上
     開工地，再次徒手竊取喻天祥所有之鐵製鷹架站板8塊（價
     值約2000元），得手後騎乘該機車搭載離去。嗣於97年10
     月12日22時許，為警循線查獲，並扣得上開輕型機車及鐵製
     鷹架站板8塊。
 二、案經陳豐福、喻天祥訴由高雄市政府警察局小港分局移送偵
     辦。
             證據並所犯法條
 一、證據清單
 ┌──┬───────────┬─────────────┐
 │編號│   證據名單           │      待證事實            │
 ├──┼───────────┼─────────────┤
 │ 1  │被告乙○○於偵查中之白│被告於上開時地以上開方法竊│
 │    │自。                  │取機車及鷹架站板之事實。  │
 ├──┼───────────┼─────────────┤
 │ 2  │告訴人陳豐福於警詢中之│其所有之GSW-277號機車遭竊 │
 │    │證述。                │之事實。                  │
 ├──┼───────────┼─────────────┤
 │ 3  │告訴人喻天祥於警詢中之│其工地之鐵製鷹架站板共17塊│
 │    │證述。                │遭竊之事實。              │
 ├──┼───────────┼─────────────┤
 │ 4  │被害人沈楊於警詢中之證│其父沈森永所有之車號      │
 │    │述。                  │ZAY-376號機車遭竊之事實。 │
 ├──┼───────────┼─────────────┤
 │ 5  │扣案之指甲剪刀1把。   │被告持兇器行竊之事實。    │
 ├──┼───────────┼─────────────┤
 │ 6  │高雄市政府警察局小港分│佐證被告竊盜之事實。      │
 │    │局扣押筆錄、扣押物品目│                          │
 │    │錄表各2份、贓物認領保 │                          │
 │    │管單4紙、照片11張。   │                          │
 └──┴───────────┴─────────────┘
 二、按刑法上所謂兇器，其種類並無限制，凡客觀上對於人之生
     命、身體、安全構成威脅，具有危險性者均屬之，且祇須行
     竊時攜帶此種具有危險性之兇器為已足，並不以攜帶之初有
     行兇之意圖為必要（最高法院79年度台上字第5253號判例意
     旨參照）。查扣案之指甲剪刀係金屬材質，一端尖銳，質地
     堅硬，客觀上持以揮擊對人之生命、身體、安全足以構成威
     脅，且有危險性，自屬兇器之一種。核被告乙○○所為，係
     犯刑法第321條第1項第3款之加重竊盜罪嫌及同法第320條第
     1項之竊盜罪嫌。被告所犯前開4罪，犯意各別，行為互殊，
     應予分論並罰。又被告於有期徒刑之執行完畢後，5年內故
     意再犯本件有期徒刑以上之罪，為累犯，請依刑法第47 條
     第1項之規定加重其刑。另扣案之指甲剪刀1把，係供犯罪所
     用之物且屬被告所有，業據被告供承在卷，請依法第38條第
     3項、第1項2款宣告沒收之。
 三、依刑事訴訟法第251條第1項提起公訴。
   此  致
 臺灣高雄地方法院
 中    華    民    國    97    年    11    月    27    日
                                檢  察  官  丙○○


司法院資訊處製作；財團法人民間司法改革基金會備份。
